臺灣嘉義地方法院刑事判決
111年度訴字第38號
公  訴  人  臺灣嘉義地方檢察署檢察官
被      告  曾亦凡


指定辯護人  蔡昀圻律師
上列被告因違反毒品危害防制條例案件，經檢察官提起公訴（11
0年度偵字第9643號），本院判決如下：
    主  文
曾亦凡犯如附表所示之罪，各處如附表所示之刑及沒收。應執行
有期徒刑拾年陸月。
其餘被訴部分無罪。
    犯 罪 事 實
一、曾亦凡明知甲基安非他命為毒品危害防制條例所定之第二級
    毒品，不得販賣，竟意圖營利，基於販賣第二級毒品甲基安
    非他命之各別犯意，以如附表所示之方式聯絡後，於如附表
    所示之交易時間、地點、金額及交易方式，販賣甲基安非他
    命與方志仁。
二、嗣為警於民國110年8月26日上午7時15分許，持搜索票在曾
    亦凡位在嘉義市○區○○街000號住處執行搜索，當場在該址2
    樓房間內扣押插有門號0000000000、0000000000號SIM卡之A
    SUS牌行動電話1支、與本案無關之IPHONE行動電話1支、第
    三級毒品愷他命1包、斜削吸管1支、電子磅秤1台、安非他
    命吸食工具2組。
三、案經嘉義縣警察局水上分局報告臺灣嘉義地方檢察署檢察官
    偵查起訴。　
    理  由
壹、有罪部分
一、證據能力
（一）關於證人方志仁於警詢時之證述，被告曾亦凡之辯護人主
      張屬於傳聞證據而無證據能力部分：
　 1、按被告以外之人（含共同正犯）於檢察事務官、司法警察
      官或司法警察調查中所為之陳述，與審判中不符時，其先
      前之陳述具有較可信之特別情況，且為證明犯罪事實存否
      所必要者，得為證據，刑事訴訟法第159條之2定有明文。
      本條所稱「先前之陳述具有較可信之特別情況」，係指被
      告以外之人先前於檢察事務官、司法警察官或司法警察調
      查中所為之陳述，與審判中不符，而從先前與審判中各個
      陳述之外部附隨環境或條件觀察比較，先前之陳述，較為
      自然可信而足以取代審判中之陳述者而言（最高法院95年
      度台上字第3747號判決意旨參照）。證人方志仁於警詢時
      關於如附表所示之時間取得之甲基安非他命，係被告以新
      臺幣（下同）1千元為對價，販賣與其之供述，當為證明
      被告涉犯本件公訴意旨所指之販賣第二級毒品犯行所必要
      且不可或缺之證據資料。
　 2、證人方志仁於本院審理時雖翻異前詞，改證以：被告沒有
      販賣毒品給我，毒品是裝在吸食器內擺在桌上，我自己拿
      去吸，沒有問過誰。我用完毒品之後，被告上樓，我交給
      他1千元，是要請他到廟裡幫我爸媽保平安用的，我也跟
      他說這些錢是要謝謝他幫我爸媽捐給廟保平安的金額等語
      （本院卷第76-78、96、101頁）。參以證人方志仁於偵查
      中經檢察官詢問於警詢、偵訊有無遭不正訊問，其表示沒
      有；再經檢察官告知其於警詢、偵訊中之陳述，足以作為
      認定被告有販賣第二級毒品之不利證據，其亦表示了解，
      沒有要變更說詞等語（偵05號卷第94頁）。又於本院審理
      時證稱：我在警察局做筆錄時，警察沒有對我刑求逼供，
      或者叫我一定要怎麼說，警察有給我看通聯紀錄，我回答
      的是事實等語（本院卷第89-90頁）。足見證人方志仁製
      作警詢筆錄時，警方並無對其有任何自由意志壓迫之情形
      ，當時製作筆錄之客觀環境，應係由證人方志仁出於己意
      而為陳述，應可認定。是證人方志仁於警詢之證述，雖與
      上開本院審理中之供述不符，惟對照其於本院審理中之反
      覆，其於警詢中陳述之外部客觀環境，並無受到任何壓迫
      或污染之情形，顯然較本院審理中之證述，更具有較為可
      信之特別情況，且為證明被告上開犯罪事實存否所必要。
      故本院認證人方志仁於警詢之供述，雖係審判外之陳述，
      然符合刑事訴訟法第159條之2之例外，應有證據能力。
（二）被告以外之人於審判外之陳述，雖不符刑事訴訟法第159
      條之1至第159條之4之規定，而經當事人於審判程序同意
      作為證據，法院審酌該言詞陳述或書面陳述作成時之情況
      ，認為適當者，亦得為證據，刑事訴訟法第159條之5第1
      項定有明文。查檢察官、被告及其辯護人於言詞辯論終結
      前，除上開爭執部分外，對於下述本院採為認定犯罪事實
      依據之各項證據之證據能力，均同意有證據能力，本院審
      酌該等證據之取得過程並無瑕疵，與本案待證事實間亦具
      有相當之關聯性，以之為本案證據並無不當，自得採為本
      件認定事實之基礎，先予說明。
二、訊據被告固坦承如附表所示之通訊監察譯文，為其與證人方
    志仁之通聯，惟矢口否認有何販賣第二級毒品之犯行，辯稱
    ：這幾次方志仁都沒有在我家吃毒品，我也沒有提供毒品給
    他，我們有時候會一起吃宵夜，我吃完安非他命都會藏在衣
    櫃裡，我沒有在他面前吃過毒品，我不確定他是否知道我有
    在吃毒品。110年3月29日下午這通電話，我不確定我們有沒
    有見面，因為最後他還有打一通電話給我，但我沒有接等語
    （本院卷第45-46頁）。被告之辯護人為其辯護稱：方志仁1
    個月會到被告家2、3次，從通訊監察譯文，只能看出被告與
    方志仁有見面，無法看出當天有交易毒品之情形，且由方志
    仁於審判中之證述，他也沒辦法確定這兩天有進到被告家中
    。他會在警詢時這樣指稱，只是因為警方只提供這段期間的
    通訊監察譯文給他。更何況員警在被告家中扣到的是很少量
    的第三級毒品，表示被告的毒品只供自己施用等語。經查：
（一）被告以如附表編號1所示之方式與證人方志仁聯絡後，2人
      於如附表編號1所示之被告住處碰面；如附表編號2為被告
      與證人方志仁之通話內容。被告嗣為警於110年8月26日在
      其住處扣得上開行動電話、斜削吸管、吸食器、電子磅秤
      等節，業據被告於警詢、本院準備程序及審理時自陳在卷
      （警卷第3-5頁、本院卷第45-46、73頁），核與證人方志
      仁於警詢、偵查及本院審理時之證述大致相符（警卷第17
      -20頁、偵05號卷第91-93頁、本院卷第76-77、82-83、85
      、90-92頁）。並有搜索扣押筆錄、通訊監察書暨電話附
      表、通聯譯文各2份、扣案物品照片7張、查獲現場照片4
      張附卷可憑（警卷第6、25、28-31、34-39、41-42、44-4
      5頁），此部分事實可堪認定。
（二）關於證人方志仁之證述：
　 1、證人方志仁於警詢及偵查中均一致證稱，於如附表所示之
      時間，以如附表所示之方式與被告聯絡後，有到被告家中
      之被告房間，被告將甲基安非他命置入吸食器中交與證人
      方志仁，證人方志仁以燒烤方式施用甲基安非他命，施用
      完後，證人方志仁交付毒品之對價1千元與被告等情（警
      卷第16-20頁、偵05號卷第91-94頁）。且於警詢時，除如
      附表所示之通聯譯文外，員警亦提示110年3月21日15時7
      分、15時32分許、110年3月28日14時57分許之通訊監察譯
      文供證人方志仁確認。證人方志仁於警詢時證稱，110年3
      月21日之交易係如附表編號1所示之通聯後，而非該日下
      午之通聯。又同年月28日通話後，因被告不在家而未見面
      等語；其於偵查中證稱：110年3月21日下午的電話，是我
      買炸雞去給曾亦凡吃等語（警卷第18-19頁，偵05號卷第9
      2頁）。顯見證人方志仁並未對於員警提示之各次通訊監
      察譯文均表示有與被告交易毒品，反而能明確依通訊監察
      譯文之內容區分何次有交易，何次未有交易。可見證人方
      志仁於警詢、偵查中之記憶清晰可信。
　 2、證人方志仁於本院審理時雖改證稱係自行拿取甲基安非他
      命施用，未經被告同意，且交付之1千元，係請被告至廟
      裡為其父母保平安之費用，並非毒品對價此一有利於被告
      之證述。然證人方志仁於警詢及偵查時，均一致證稱1千
      元係向被告購買毒品之價金。況關於證人方志仁2次交付
      與被告之1千元係屬於被告代墊捐贈給廟方之證人方志仁
      父母保平安費用，除係證人方志仁於本院審理時始初次提
      及外，被告於歷次警詢、偵查及本院準備程序時，均未曾
      提及與證人方志仁有此部分之金流情形，亦未曾抗辯證人
      方志仁交付之1千元非為購買毒品之對價。可知證人方志
      仁所述有請被告代為至廟方給付保平安費用，若非子虛烏
      有，亦與被告與證人方志仁交易毒品之對價無涉。是以，
      證人方志仁於本院審理中之上開證述，應係案發後時隔甚
      久、在充分知悉其先前證述對被告不利之考量下，為減免
      被告之刑事責任，所為臨訟之詞。其證述之可信性，顯然
      較其於警詢中所為之證述低。且證人方志仁係因員警偵辦
      被告販賣毒品案件而傳喚，只要其能證明通訊監察譯文中
      某次通話後，有自被告處取得毒品，縱使為無償轉讓，亦
      足以作為員警移送被告之證據，如其並未交付對價，大可
      直接向員警表明1千元為請託被告至廟裡保平安之金額即
      可。況無論證人方志仁有無交付對價與被告，只要證人方
      志仁被查獲之施用毒品來源為被告，證人方志仁就己身可
      能遭偵辦之施用毒品案件，均可能獲取減刑之優惠，亦無
      須捏造係有對價交易之事實。可見證人方志仁於本院審理
      時關於交付1千元原因之證述，並非事實，顯係迴護被告
      之詞。
　 3、於證人方志仁已有心迴護被告之情況下，其於本院審理時
      ，仍就有於附表所示2次時間通話後，至被告家中房間內
      ，以燒烤玻璃球方式施用甲基安非他命，且於施用完毒品
      後，有交付1千元與被告等，就其取得之甲基安非他命狀
      態（裝在吸食器中）、施用方式（燒烤玻璃球）、交付之
      金額（1千元），以及交付之時機（施用完毒品後）等重
      要之點為與警詢、偵查中相同之證述（本院卷第76-77、8
      3-86、91-96頁），可證證人方志仁確有於如附表所示之
      時間、地點取得被告之甲基安非他命施用，並交付1千元
      與被告。再由其於本院審理時證述關於交付1千元之原因
      ，經本院認定顯係迴護被告之詞，亦可推認，其於警詢及
      偵查中證述關於如附表所示2次均係向被告購買甲基安非
      他命，應屬事實。
（三）除上開證人方志仁之證述外，如附表所示之2次犯行尚有
      以下證據可資補強：
　 1、如附表所示之通訊監察譯文及基地台位置，以及扣案之上
      開門號手機，顯示被告所持用之手機基地台位置，均位於
      被告戶籍地附近，可證明被告與證人方志仁於如附表所示
      之2次通話後確實有在被告之住處見面（警卷第6、18-19
      、25頁）。
　 2、被告先於本院準備程序時陳稱：我用完毒品都會藏到衣櫃
      裡面，我不確定方志仁是否知道我有吃毒品等語（本院卷
      第46頁），然經本院審理時對證人方志仁交互詰問，證人
      方志仁表示會自行從2樓房間被告桌上拿毒品施用，且遭
      被告發現後，會被被告罵等語（本院卷第94-95頁）後，
      被告又改辯稱：有時候我用完，趕著要出門或幹麻，都會
      丟在桌上，但是後來知道他去用，我就很生氣等語（本院
      卷第107頁），可知被告上開於準備程序之供述顯不實在
      。而依被告於本院審理時所陳稱其家中2樓房間存有甲基
      安非他命，此節為證人方志仁所知，且證人方志仁確有在
      被告家中施用甲基安非他命等語，亦與證人方志仁於警詢
      、偵查中證述之施用毒品地點、方式相符，足以作為上開
      證人方志仁證稱有在被告家中施用被告之甲基安非他命之
      佐證。
（四）觀諸附表所示之通訊監察譯文，雖十分簡短且未明確指明
      詳細交易內容，然販賣甲基安非他命為法所明禁並嚴加查
      緝。現今販賣毒品之人，為避免所使用之電話遭通訊監察
      而有高度警覺，於通話中對於販賣、購買相關毒品之名稱
      、種類、數量及金額常以諸多代號或其他正常名詞或簡要
      稱呼替代。亦或雙方事前已有約定或默契，只需約妥見面
      ，即可以事前約定或先前交易習慣，進行毒品交易，根本
      無須於電話中提及毒品名稱、種類、數量、金額。為規避
      查緝，而刻意以模糊語句或暗語溝通，故其間之對話通常
      短暫且隱晦，是附表所示通訊監察譯文內容未能明確，乃
      屬自然。再參以附表編號1所示之通訊監察譯文內容，證
      人方志仁向被告稱「我可以去你家一下嗎？我剛剛打給你
      都沒接。」，被告回以「好啊」等語；附表編號2通訊通
      訊監察譯文內容，證人方志仁向被告稱「你幾點要回家？
      」，被告回以「大概5點吧」，證人方志仁即表示「那我
      等你吧，我先去書局一下」等語。2次證人方志仁均未向
      被告表示為何要找被告，被告亦未詢問證人方志仁所為何
      來，卻可立即領略其意思，顯然與一般接聽電話者因不知
      來電之人欲傳達何種訊息，而通常會將內容表達清楚有別
      。反而可知上開對話均非單純見面之邀約，而係證人方志
      仁示意要至被告家中向被告購買甲基安非他命之通話無訛
      。
（五）按毒品危害防制條例第4條規定之販賣毒品罪，係以行為
      人意圖營利而為販賣毒品之行為，為其要件。至於其實際
      上是否因而獲利，以及所獲之利益是否為現金，或其利益
      係來自販入上游之購入金額、毒品數量折扣，或賣出予下
      手賺取差價，均非所問，如獲得物品、減省費用等亦均屬
      之（最高法院108年度台上字第2120號判決意旨參照）。
      被告販賣第二級毒品犯行，雖因未當場查獲販毒事實，亦
      無帳冊以供比對，無從查知其販賣毒品之確實數量及純度
      ，致無從精確算知其販售甲基安非他命所獲利潤之數額。
      然毒品交易行為極具風險，且甲基安非他命所費不貲，如
      未有利可圖或有特殊情況，衡情應無甘冒重刑追訴之虞，
      除有特殊親誼關係，顯難一再無償提供他人施用。被告與
      證人方志仁僅係單純朋友關係，且證人方志仁僅施用1次
      即需支付被告1千元。被告顯係從販入與賣出之量價差異
      汲取利潤，其販賣甲基安非他命主觀上具營利之意圖，至
      為灼然。
（六）證人方志仁於本院審理時，固曾表示無法確定是哪幾次在
      被告家中施用毒品。然證人方志仁於本院審理時，亦非自
      始均就是否為如附表所示2次通聯後至被告家中施用毒品
      表示無法確定，其亦多次於本院交互詰問提示通訊監察譯
      文時，表示該次通話後，確實有至被告家中施用毒品。又
      證人方志仁於本院作證時，距離案發時間已11個多月，記
      憶自不若警詢、偵查時清楚。且由證人方志仁於警詢及偵
      查時，可由不同通訊監察譯文區分何次有交易、何次未有
      交易之情況可知，偵查機關並非僅提供2則之通訊監察譯
      文供證人方志仁辨認。其於警詢、偵查時之證述應與事實
      相符。其於本院審理時之上開證述，並無法為被告有利之
      認定。又依附表編號2所示之通訊監察譯文，證人方志仁
      表示「喂到了。」，被告答稱「你車子開過來」，證人方
      志仁回覆「好」，當時被告之基地台位置係在其家中，而
      該通通聯後之密接時間，並未有其他通聯，應可認定證人
      方志仁於通話後已抵達被告家中與被告碰面。被告固辯稱
      於同日15時40分許，證人方志仁又撥打被告之電話而未接
      通，應表示當時2人尚未見面等語。然此通撥打紀錄，與
      上開通聯間隔20分鐘，衡情如被告已返家，而證人方志仁
      亦已抵達被告家附近，證人方志仁豈有可能枯等20分鐘均
      不得其門而入亦未聯繫被告。應可推認，此通未接通之電
      話，應係證人方志仁已在被告家中施用毒品完畢後所撥打
      之電話。是以，被告及其辯護人之上開所辯，均不足採。
（七）綜上所述，被告前揭所辯，不足採信，本案事證明確，被
      告如附表所示2次犯行堪以認定，均應依法論科。
三、論罪科刑
（一）核被告如附表2次所為，均係犯毒品危害防制條例第4條第
      2項之販賣第二級毒品罪。其於販賣前持有第二級毒品之
      低度行為，各應為販賣之高度行為所吸收，不另論罪。
（二）被告前因施用毒品案件，經本院分別以108年度嘉簡字第7
      34號、第994號判決，各判處有期徒5月、3月，上開2案並
      經本院以108年度聲字第832號裁定定應執行有期徒刑7月
      確定，於109年3月10日易科罰金執行完畢等節，有臺灣高
      等法院被告前案紀錄表1份在卷可佐，被告於前案有期徒
      刑執行完畢後，5年以內故意再犯本件有期徒刑以上之罪
      ，為累犯。按有關累犯加重本刑部分，不生違反憲法一行
      為不二罰原則之問題。惟其不分情節，基於累犯者有其特
      別惡性及對刑罰反應力薄弱等立法理由，一律加重最低本
      刑，於不符合刑法第59條所定要件之情形下，致生行為人
      所受之刑罰超過其所應負擔罪責之個案，其人身自由因此
      遭受過苛之侵害部分，對人民受憲法第8條保障之人身自
      由所為限制，不符憲法罪刑相當原則，牴觸憲法第23條比
      例原則。於修正前，為避免發生上述罪刑不相當之情形，
      法院就該個案應依本解釋意旨，裁量是否加重最低本刑（
      大法官釋字第775號解釋文參照）。該解釋係指個案應量
      處最低法定刑、又無法適用刑法第59條減輕規定之情形，
      法院應依此解釋意旨裁量不予加重最低本刑。本件依被告
      累犯及犯罪情節，均無上開情事，自難指就累犯加重其最
      低本刑有不符上開解釋意旨之違誤（最高法院108年度台
      上字第338號、109年度台非字第139號、109年度台上字第
      3018號判決意旨參照）。審酌被告前案為施用毒品案件，
      應深知毒品對人身心之戕害，竟未汲取教訓，反而為販賣
      毒品之犯行，顯見被告對於刑罰反應力薄弱，且依本案犯
      罪情節，被告不適宜量處最低法定刑，本件加重其刑，不
      生被告所受刑罰超過其所應負擔之情事，是本件就被告所
      犯之罪，均應依刑法第47條第1項累犯規定加重其刑，另
      就無期徒刑部分，不加重之。
（三）爰審酌被告無視於國家杜絕毒品危害之禁令，竟為圖不法
      利益，販賣毒品與他人，對於國民健康及社會秩序之危害
      非輕，足以使施用者導致生理及心理毒害，形成生理成癮
      性及心理依賴性，其法治觀念已有嚴重偏差；被告否認犯
      行，然其非販賣毒品大盤或中盤商，本件販賣毒品之獲利
      尚非甚鉅，實際售出之毒品數量較諸販毒集團亦屬零星小
      額，對社會造成之不良影響亦無法與之比擬之犯罪情節及
      對法益之侵害程度；被告自陳大學畢業之智識程度，離婚
      ，無子，目前自己居住，從事禮儀公司工作，家境普通等
      一切情狀，就其犯如附表所示之罪，分別量處如附表所示
      之刑，並考量其犯罪手段、情節等，定其應執行之刑。
四、沒收
（一）扣案之門號0000000000號、0000000000號SIM卡各1張，分
      別為如附表所示被告用以聯絡證人方志仁之犯罪工具，且
      被告於本院準備程序時自陳係插入其所有之ASUS牌行動電
      話中（本院卷第45頁），爰就ASUS牌行動電話1支、上開
      門號SIM卡2張，依毒品危害防制條例第19條第1項宣告沒
      收之。
（二）未扣案之如附表2次販賣毒品所得各1千元，均係被告所有
      之犯罪所得，依刑法第38條之1第1項前段規定，分別宣告
      沒收之，於全部或一部不能沒收或不宜執行沒收時，應依
      同條第3項規定，各追徵其價額。
（三）扣案之第三級毒品愷他命1包、電子磅秤1台、吸食工具2組、斜削吸管1支、IPHONE行動電話1支，卷內並無證據與本件販賣毒品犯行有關，愷他命部分亦未經檢察官聲請沒收，爰均不予宣告沒收。　　　　　　　　　　　　　
貳、無罪部分
一、公訴意旨另以：被告另基於販賣第二級毒品甲基安非他命之
    犯意，以0000000000行動電話門號為聯絡工具，於109年12
    月11日20時許，在嘉義市○○街000號，以1千元之價格，販賣
    數量不詳之甲基安非他命與證人邱澤宇，因認被告涉犯毒品
    危害防制條例第4條第2項之販賣第二級毒品罪嫌等語。
二、按認定犯罪事實所憑之證據，雖不以直接證據為限，間接證
    據亦包括在內，惟無論直接或間接證據，其為訴訟上之證明
    ，須於通常一般之人均不致於有所懷疑，而得確信其為真實
    之程度者，始得據為有罪之認定，倘其證明尚未達到此一程
    度，而有合理性懷疑之存在，無從為有罪之確信時，自應為
    被告無罪之判決。況刑事訴訟法第161條第1項規定檢察官就
    被告犯罪事實，應負舉證責任，並指出證明之方法，因此，
    檢察官對於起訴之犯罪事實，應負提出證據及說服之實質舉
    證責任，倘其所提出之證據，不足為被告有罪之積極證明，
    或其指出證明之方法，無從說服法院以形成被告有罪之心證
    ，基於無罪推定之原則，自亦應為被告無罪之諭知（最高法
    院76年台上字第4986號、92年台上字第128號判例意旨可資
    參照）。又按對向犯因係具有皆成罪之相互對立之兩方，鑒
    於其各自刑度的差異通常相當大，立法者又設有自首或自白
    得減免其刑之寬典，偵查機關乃利用此擁有依法談判的籌碼
    ，經常出現捨小抓大，利用犯行較輕微一方之指證，期以破
    獲另一方之偵查手段。但也因有此誘因，故對向犯之一方所
    為不利於被告（即對向犯之他方）之陳述，在本質上即已存
    有較大之虛偽危險性，即使施以預防規則之具結、交互詰問
    與對質，其真實性之擔保仍有未足，依刑事訴訟法第156條
    第2項規定之同一法理，自仍應認有補強證據以證明其確與
    事實相符之必要性（最高法院105年度台上字第1881號判決
    意旨參照）。
三、公訴意旨認被告涉犯上開犯行，係以本院上開認定被告有罪
    之證據、證人邱澤宇證述為主要論據。訊據被告矢口否認有
    何販賣第二級毒品之犯行，辯稱：109年11月12日邱澤宇有
    來我家借住，這天是我跟他的同天生日，所以我記得很清楚
    ，他只有這次有來我家2樓，後來他跟我借3千元，我跟他要
    錢，他就惡言相向，避不見面，我也聯絡不上他。109年12
    月11日這天，我應該沒有跟他見面。我沒有賣毒品給他，或
    者跟他一起施用毒品等語。被告之辯護人為其利益辯護稱：
    邱澤宇對於與被告第一次見面的時間、在被告家住幾天，何
    時開始居住，以及是否看過被告身分證等情形都無法準確描
    述過程及時間，卻僅對毒品的交易過程有記憶，此部分實屬
    可疑。又證人邱澤宇本來就有施用毒品的習慣，本案案發時
    ，證人邱澤宇除了被告外，還有其他毒品來源，卻只對被告
    指述，而不提他109年11月3日施用毒品的來源，且針對有無
    於該時間交易毒品的證據也無法提出，只表示已經更換手機
    。又證人邱澤宇既然對付出的錢十分在意，卻沒有保留舊手
    機記帳明細，此部分有所矛盾，且證人邱澤宇與被告間確實
    有因為3千元產生糾紛，也因為被告數次向邱澤宇索討3千元
    導致雙方間的關係鬧翻，而未再與被告聯繫，此部分邱澤宇
    有明顯誣陷被告的動機等語。經查：
（一）證人邱澤宇於警詢及偵查時均證稱：我於109年12月27日
      施用的甲基安非他命，是於109年12月11日20時騎車去找
      綽號「阿聖」（即曾亦凡），我看到他房間內有吸食器，
      就詢問他有無毒品，他跟我說有現貨可以賣我，我就直接
      以1千元向他購買0.3公克夾鏈袋裝的甲基安非他命等語（
      警卷第9頁、偵05號卷第153-154頁）；其於本院審理時證
      稱：我有於109年年12月11日20時許，去跟被告買甲基安
      非他命，他有當場用電子磅秤秤重量等語（本院卷第110
      、112頁）。均一致證稱有於109年12月11日20時許，在被
      告住處，向被告購買1千元之甲基安非他命。
（二）證人邱澤宇於本院審理時另證稱：我不是跟他借3千元，
      是我之前跟曾亦凡拿東西的時候，東西給的量不足，但他
      就是要收3千元，覺得是我欠他，但我之前住他家的時候
      ，買飯、吃晚餐的錢都是我出的，我都沒有跟他計較，反
      而他跟我計較，所以我之後就沒跟他聯絡了。他一直跟我
      討錢，還威脅說如果不還錢就要去我公司怎樣等語（本院
      卷第118、124頁），與被告辯稱有因向證人邱澤宇討還3
      千元而有過節乙情，互核相符，可知證人邱澤宇與被告確
      實有金錢上糾紛。再參以證人邱澤宇除109年12月27日施
      用甲基安非他命，供稱該次施用毒品之來源為被告外，其
      另有於109年11月3日施用甲基安非他命，證人邱澤宇於本
      院審理時證稱：109年11月3日吃的毒品不是跟曾亦凡買的
      ，我有另外的來源等語（本院卷第117頁）。又證人邱澤
      宇於本院審理時證稱：有於109年11月12日去找被告，我
      們同天生日，109年11月12日之前我們就認識了，只是都
      沒有碰面，碰面是109年11月12日這天等語（本院卷第120
      頁）。然證人邱澤宇原指述之109年12月11日並未有特異
      性，證人邱澤宇於109年12月29日製作警詢筆錄時，卻能
      直截了當表示係在18天前之晚上8點購買毒品，其所述之
      記憶是否正確，以及與他次施用毒品來源是否混淆，實有
      疑問。
（三）況本件除證人邱澤宇上開尚有疑問之證述外，全然無其他
      證據可資補強，依上開實務見解，尚難據此為被告有罪之
      認定。　　　
四、綜上所述，本件依檢察官所提出之證據，尚難認定被告於10
    9年12月11日有販賣第二級毒品與證人邱澤宇之犯行，並不
    足以使本院形成有罪之確信，而仍存有合理懷疑，依上開說
    明，自應為被告無罪之諭知。　　　
據上論斷，應依刑事訴訟法第299條第1項前段、第301條第1項（
依刑事裁判精簡原則，僅記載程序法條文），判決如主文。
本案經檢察官詹喬偉提起公訴，檢察官楊麒嘉到庭執行職務。
中　　華　　民　　國　　111 　年　　3 　　月　　23　　日
                  刑事第八庭  審判長法　官　謝其達
　　　　　　　　　　　　　　　　　　法　官  盧伯璋
　　　　　　　　　　　　　　　　　　法　官  鄭諺霓
以上正本證明與原本無異。
如不服本判決應於收受判決後20日內向本院提出上訴書狀，並應
敘述具體理由；其未敘述上訴理由者，應於上訴期間屆滿後20日
內向本院補提理由書（均須按他造當事人之人數附繕本）「切勿
逕送上級法院」。
中　　華　　民　　國　　111 　年　　3 　　月　　23　　日
                                    書記官　李玫娜
附錄論罪法條：
毒品危害防制條例第4條第2項
製造、運輸、販賣第二級毒品者，處無期徒刑或10年以上有期徒
刑，得併科新臺幣1500萬元以下罰金。
附表
編號 交易方式 通聯譯文 所處之刑及沒收     1 於110年3月21日23時3分許起，方志仁陸續以其所有之門號0000000000號，與曾亦凡以0000000000號聯絡後，相約在嘉義市○○街000號2樓曾亦凡住處房間內，由曾亦凡將甲基安非他命置於吸食器中，交付與方志仁吸食，方志仁交付1千元與曾亦凡。 A:曾亦凡 B:方志仁 23:03 A:喂? B:我可以去你家一下嗎？我剛剛打給你都沒接。 A:好啊。 23:05 A:喂? B:我在樓下。　 方志仁販賣第二級毒品，累犯，處有期徒刑10年4月。扣案之ASUS牌行動電話1支（含0000000000號SIM卡1張）沒收之；未扣案之犯罪所得新臺幣1千元沒收之，於全部或一部不能沒收或不宜執行沒收時，追徵其價額。     2 於110年3月29日15時5分許起，方志仁陸續以其所有之門號0000000000號，與曾亦凡以0000000000號聯絡後，相約在嘉義市○○街000號2樓曾亦凡住處房間內，由曾亦凡將甲基安非他命置於吸食器中，交付與方志仁吸食，方志仁交付1千元與曾亦凡。 A:曾亦凡 B:方志仁 15:05　 A:喂阿志喔我在外面。 B:喔你幾點要回家? A:大概5點吧。 B:那我等你吧，我先去書局一下。 15:19 B:喂到了。 A:你車子開過來。 B:好。　　　　 方志仁販賣第二級毒品，累犯，處有期徒刑10年4月。扣案之ASUS牌行動電話1支（含0000000000號SIM卡1張）沒收之；未扣案之犯罪所得新臺幣1千元沒收之，於全部或一部不能沒收或不宜執行沒收時，追徵其價額。